臺灣臺中地方法院民事判決　九十三年度訴字第一七二三號
　　原　　　告　合作金庫銀行股份有限公司
　　法定代理人　曾銘宗
　　訴訟代理人　鄭朝賓
　　被　　　告　甲○○
右當事人間請求清償借款事件，經本院於民國九十三年八月三十一日言詞辯論終結，
判決如左：
    主      文
被告應給付原告新台幣佰伍拾萬元，及其中新台幣貳佰萬元自民國九十二年三月二
日起至清償日止，按年息百分之三計算之利息，並自民國九十二年四月三日起至清償
日止，逾期在六個月以內者，按上開利率百分之十，逾期超過六個月者，按上開利率
百分之二十計付違約金。
訴訟費用由被告負擔。
    事      實
甲、原告方面：
  壹、聲明：如主文所示。
  貳、陳述：被告於民國九十二年一月二日向原告借款三筆，借款金額分別為新台幣
      （下同）壹佰伍拾萬元（下稱系爭第一筆借款）、陸拾萬元（下稱系爭第二筆
      借款）及壹佰肆拾萬元（下稱系爭第三筆借款），約定借款期間均自九十二年
      一月二日起至一百十二年一月二日止，且依兩造授信約定書第五條第一項第一
      款之約定，被告對原告所負之一切債務，如有任何一宗不依約清償本金時，視
      為全部到期。而系爭第一筆借款不計付利息及違約金，自借款後第四年（即九
      十五年二月二日）起，再依年金法按月攤還本金；系爭第二、三筆借款則自借
      款日起按年息百分之三按月計付利息，自借款後第四年（即九十五年二月二日
      ）起，再依年金法按月攤還本息，遲延履行時，除按上開利率計息外，逾期在
      六個月以內者，按上開利率百分之十，逾期超過六個月者，按上開利率百分之
      二十計付違約金，惟被告自九十二年四月三日起即未依約繳納該二筆借款之利
      息，屢經催討，均未置理。又被告曾於九十一年十二月三日，向原告申請Ｃｏ
      ｍｂｏ  ｃａｒｄ信用卡簽帳消費，被告使用該信用卡迄今尚積欠自九十二年
      十二月一日起至九十三年六月一日止之信用卡消費款，依上開兩造授信約定書
      第五條第一項第一款之約定，系爭三筆借款均已視為全部到期。爰依消費借貸
      之法律關係，請求被告給付如聲明所示之本金、利息及違約金。
  參、證據：提出借據影本、變更借據契約影本各三份、Ｃｏｍｂｏ  ｃａｒｄ申請
      書影本、信用卡逾期帳款轉列催收款通知書影本、授信約定書影本各一份、放
      款帳務資料查詢單三份、催告書影本一份、退件信封影本二份及被告最新戶籍
      謄本一份為證。
乙、被告方面：
  壹、聲明：請求駁回原告之訴。
  貳、陳述：被告對於原告主張之事實及請求之金額均無意見，但被告為九二一地震
      之災民，希望原告能夠再給被告一次通融之機會。
    理      由
一、本件原告主張之事實，已據其提出借據影本、變更借據契約影本各三份、Ｃｏｍ
    ｂｏ  ｃａｒｄ申請書影本、信用卡逾期帳款轉列催收款通知書影本、授信約定
    書影本各一份、放款帳務資料查詢單三份、催告書影本一份及退件信封影本二份
    為證，且為被告所自認，自堪信為真正。另被告抗辯其為九二一地震受災戶，希
    望原告能夠再給被告一次通融之機會云云，惟查：有關九二一地震受災戶之融資
    優惠，仍應由受災戶與銀行具體協議，並經銀行同意始得延緩清償或調降利率，
    非本院所得審酌，被告上開抗辯，顯難採憑。
二、從而，原告依消費借貸之法律關係，請求被告給付佰伍拾萬元，及其中貳佰萬
    元自九十二年三月二日起至清償日止，按年息百分之三計算之利息，並自九十二
    年四月三日起至清償日止，逾期在六個月以內者，按上開利率百分之十，逾期超
    過六個月者，按上開利率百分之二十計付違約金，為有理由，應予准許。
三、據上論結，本件原告之訴為有理由，依民事訴訟法第七十八條，判決如主文。
中　　　華　　　民　　　國　　九十三　　年　　　九　　　月　　二十一　　日
                                    臺灣臺中地方法院民事第四庭
~B法　　　官　許秀芬
右為正本係照原本作成
如不服本判決，應於判決送達後二十日內，向本院提出上訴狀。
中　　　華　　　民　　　國　　九十三　　年　　　九　　　月　　二十一　　日
~B法院書記官
